# 可供出售其它综合收益确认的递延所得税负债和可抵认的递延所得税资产能否互相抵消

提问人：Xibei82 时间：2016-10-18 12:32:57
大家好，咨询一下陈版，一家上市公司母公司持有江苏银行股份，母公司连续 5 年亏损，经营资质有股权投资项目，目前持有的江苏银行上市，并获得获取相应的公允价值，作为可供出售合算，对应科目做其它综合收益，产生递延所得税负债也作为其它综合收益，另外母公司可弥补亏损可以确认递延所得税资产，上述两项是产生所得税费用是否可以互相抵消，产生两项所得税费用其它综合收益核算的与所得税费用核算的是否可以互相抵消，以净额列示

回答人：chenyiwei
1 、递延所得税资产和递延所得税负债能否抵销后按净额列报的问题，参考《讲解 2010 》P285～ 286 。 2 、但是，即使递延所得税资产和负债能够抵销后按净额列报，其他综合收益和所得税费用也不能抵销后按净额列示在其中某一项目内。